臺灣臺中地方法院刑事判決　　　　　　　　　　　　九十一年度交易字第二二二號
　　公　訴　人　臺灣台中地方法院檢察署檢察官
　　被　　　告　丁○○
右列被告因過失傷害案件，經檢察官提起公訴（九十一年度偵字第六六二一號），本
院判決如左：
    主  文
丁○○因過失傷害人，處有期徒刑月，如易科罰金，以佰元折算壹日。
    事  實
一、丁○○明知無駕駛執照不得駕駛汽車，仍於民國九十年二月二十二日下午，無照
    駕駛車號ＱＣ—０三六五號自用小客車，沿台市○○區市○路由河南路往文心路
    方向行駛。於同日下午六時四十分許，途經台中市市○路○○○路號誌為五時相
    之交岔路口，欲左轉惠中路時，原應注意車輛行駛時，駕駛人應注意車前狀況，
    隨時採取必要之安全措施，且應注意汽車行駛至交岔路口，應遵守燈光號誌之指
    示行車。而依當時情形，天候晴朗，視距良好無障礙物，又無不能注意之情事，
    竟疏於注意，未注意車前狀況，且未待顯示左轉綠燈即貿然左轉，適同一時、地
    ，有乙○○駕駛車號Ｎ二—一八一六號自用小客車，車上搭載友人丙○○，沿台
    中市市○路○○○路往河南路方向行駛，亦行經該路口，由於丁○○前開疏失，
    致於上開路口與乙○○發生擦撞，致乙○○因而受有右肩併右膝併右胸挫傷、多
    處瘀青血腫、右膝淺層撕裂傷等傷害，丙○○受有額頭擦傷之傷害（丙○○部分
    未據告訴）。
二、案經乙○○訴請臺灣台中地方法院檢察署檢察官偵查起訴。
    理  由
一、訊據被告丁○○固坦承於右開時、地無照駕車與告訴人乙○○發生車禍致告訴人
    受傷等情不諱，惟矢口否認有何過失，辯稱：當時號誌是左轉綠燈，是告訴人闖
    紅燈才肇事云云。惟查右揭犯罪事實，業據告訴人指訴甚詳，核與證人丙○○證
    述情節相符，復有肇事現場草圖、道路交通事故調查報告表、林新醫院診斷證明
    書各一紙及照片九紙附卷可稽。被告雖辯稱當時係左轉綠燈云云，惟於偵查中經
    公訴人質之被告當時除顯示左轉綠燈外，其他號誌如何顯示，被告答稱已沒有印
    象等語，查設有左轉保護時相之號誌，於左轉綠燈顯示時，應另顯示紅燈禁止直
    行，或同時顯示直行、右轉綠燈，此依時相之不同而有不同，惟絕無單獨顯示左
    轉綠燈之情形，被告雖辯稱當時號誌為左轉綠燈，惟對於其他號誌如何顯示，卻
    無法說明，則其所辯自難遽為採信。且於本院訊問時被告稱有先停車等紅燈之情
    ，則依被告庭呈之相片燈號順序，紅燈後應係直行及右轉綠燈，被告左轉尚不得
    通行，而告訴人及證人丙○○均明確指稱案發當時告訴人車行方向是直行及右轉
    綠燈等情無訛，足見本件應係被告於直行綠燈及右轉綠燈之號誌時疏未注意而左
    轉肇事，被告辯稱當時號誌是左轉綠燈云云，無非事後卸責之詞，不足採信。且
    證人甲○○雖證稱：當時被告方向號誌是左轉綠燈云云，惟證人自案發後已逾一
    年半始到院做證，其間於警訊、偵查中均未到案做證，且於審理中亦經本院傳訊
    多次未到，則若被告確實遵守號誌而行，證人當不致於一直拒不到案說明，則其
    證言是否真實，已屬有疑，且證人僅證稱轉彎時之燈號，並未述及轉彎之前之燈
    號，故亦不無可能係誤認直行及右轉綠燈即可左轉，其證言亦尚難遽採。按車輛
    行駛時，駕駛人應注意車前狀況，隨時採取必要之安全措施，又汽車行駛至交岔
    路口，應遵守燈光號誌之指示行車。道路交通安全規則第九十四條第三項、第一
    百零二條第一項第一款定有明文。被告駕車自應注意上述道路交通安全規定。而
    依道路交通事故調查報告表所載，肇事當時，天氣晴朗，視距良好無障礙物，依
    卷附相片可見當地道路平直，視野潦闊，又無不能注意之情形，詎被告竟疏不注
    意為之，以致肇事致告訴人受傷，被告應有過失甚明。且被告過失駕駛行為，核
    與告訴人之受傷間，復具有相當因果關係，從而，事證明確，被告犯行堪以認定
    。
二、核被告丁○○所為，係犯刑法第二百八十四條第一項前段之過失傷害罪。又被告
    無駕駛執照駕駛汽車，為其所坦承，其駕車肇事致人受傷，應法應負刑事責任，
    請依道路交通管理處罰條例第八十六條第一項之規定加重其刑。爰審酌被告之過
    失程度、所生之危害、肇事後之態度，且被告尚未與告訴人達成民事和解賠償等
    一切情狀，判處如主文所示之刑，並諭知易科罰金之折算標準。
三、依刑事訴訟法第二百九十九條第一項前段，刑法第二百八十四條第一項前段、第
    四十一條第一項前段，道路交通管理處罰條例第八十六條第一項，罰金罰鍰提高
    標準條例第一條前段、第二條前段，判決如主文。
中      華      民      國      九十一      年      十    月    十六    日
                               台灣台中地方法院交通法庭
                                        法  官    王  靜  秋
右正本證明與原本無異。
如不服本判決，應於送達後十日內向本院提出上訴狀（須附繕本），上訴於台灣高等
法院台中分院。
                                        書記官
中      華      民      國      九十一      年      十    月    十六    日
附錄論罪科刑法條
刑法第二百八十四條第一項
    因過失傷害人者，處六月以下有期徒刑，拘役或五百元以下罰金，致重傷者，處
  一年以下有期徒刑、拘役或五百元以下罰金。
